臺灣新北地方法院三重簡易庭民事判決
                                   111年度重簡字第1063號
原      告  陳建宏  
被      告  何安迪  

上列當事人間請求侵權行為損害賠償（交通）事件，於民國111
年6月27日言詞辯論終結，本院判決如下：
    主  文
被告應給付原告新臺幣壹拾伍萬元，及自民國一百一十一年五月
五日起至清償日止，按年息百分之五計算之利息。
訴訟費用由被告負擔。
本判決得假執行。
    事  實  及  理  由
一、本件被告經合法通知，未於言詞辯論期日到場，查無民事訴
    訟法第386條所列各款情事，應准原告之聲請，由其一造辯
    論而為判決，合先敘明。
二、原告起訴主張：緣被告於民國109年7月6日9時9分許，無照
    騎乘車牌號碼000-000號普通重型機車，沿新北市新莊區新
    北大道2段往三重方向行駛，行經新北大道2段與福美街口時
    ，本應注意車輛超車時，應於前車左側保持半公尺以上之間
    隔超過，並應注意車前狀況及隨時採取必要之安全措施，而
    依當時天候晴、日間自然光線、柏油路面乾燥無缺陷亦無障
    礙物、視距良好等情形，並無不能注意之情事，竟疏未注意
    ，貿然自同車道前方由訴外人曾榆哲所騎乘車牌號碼000-00
    00號普通重型機車及原告所騎乘車牌號碼000-000號普通重
    型機車（下稱系爭機車）之中間車道空間超車，造成被告騎
    乘之機車先擦撞左側之訴外人曾榆哲騎乘之上開機車後，再
    往右擦撞系爭機車，致原告人車倒地，因而受有右側腕部舟
    狀骨骨折之傷害。原告因此支出醫療費用新臺幣（下同）19
    ,525元、看護費用60,000元（計算式：2,000元×30日＝60,00
    0元）、交通費11,970元，及原告任職記帳士，109年度勞保
    最低基本薪資每月23,800元，因本件事故受傷需休養三個月
    而無法工作，受有減少勞動能力之損害即工作損失71,400元
    （計算式：23,800元×3＝71,400元），並因此身心受有相當
    之痛苦，併請求被告賠償精神慰撫金42,746元，合計205,64
    1元。另扣除已領取之強制責任險55,641元，總計原告所受
    之損害為15萬元（計算式：205,641－55,641元＝150,000元）
    。為此，爰依侵權行為之法律關係，請求被告應給付原告15
    萬元，及自起訴狀繕本送達翌日起至清償日止，按年息百分
    之5計算之利息。
三、原告主張於上開時、地遭被告過失傷害等事實，業據提出新
    北市政府警察局道路交通事故當事人登記聯單、新北市政府
    警察局道路交通事故初步分析研判表、道路交通事故現場圖
    、事故現場照片、衛生福利部臺北醫院診斷證明書、受傷照
    片、衛生福利部臺北醫院醫療費用收據、耀德中醫診所收據
    、計程車乘車證明、計程車運價證明、藥局收據、調解不成
    立證明書及統一發票等件為證，並經本院依職權向新北市政
    府警察局新莊分局調取本件車禍肇事資料核閱屬實，有道路
    交通事故現場圖、道路交通事故調查報告表(一)(二)、新北
    市政府警察局新莊分局道路交通事故談話紀錄表、事故現場
    相片、道路交通事故當事人酒精測定紀錄表、道路交通事故
    肇事人自首情形記錄表、新北市政府警察局道路交通事故當
    事人登記聯單等件附卷可資佐證，且被告所為涉犯過失傷害
    罪嫌，經臺灣新北地方檢察署檢察官以110年度偵字第13418
    號聲請簡易判決，嗣經本院以110年度交簡字第903號刑事簡
    易判決判處「何安迪無駕駛執照駕車，因過失傷害人，處拘
    役伍拾日，如易科罰金，以新臺幣壹仟元折算壹日。」確定
    在案，此經本院依職權調取上開刑事卷宗查閱屬實，並有該
    刑事簡易判決附卷可稽，被告則已於相當時期受合法之通知
    ，而於言詞辯論期日不到場，亦未提出準備書狀爭執，依法
    視同自認，自堪認原告之主張為真實，是被告對本事故之發
    生，應負過失責任。
四、按因故意或過失，不法侵害他人之權利者，應負損害賠償責
    任。不法侵害他人之身體或健康者，對於被害人因此喪失或
    減少勞動能力或增加生活上之需要時，應負損害賠償責任。
    不法侵害他人之身體、健康、名譽、自由、信用、隱私、貞
    操，或不法侵害其他人格法益而情節重大者，被害人雖非財
    產上之損害，亦得請求賠償相當之金額。民法第184條第1項
    前段、第193條第1項及第195條第1項前段分別定有明文。本
    件被告因過失不法行為，致原告受有損害等情，有如前述，
    則原告主張被告應負侵權行為損害賠償責任，自屬有據。茲
    就原告請求之金額審酌如下：　　
(一)醫療費用19,525元及交通費11,970元部分：原告主張因本件
    事故受傷而支出醫療費用19,525元及交通費11,970元等情，
    業據其提出衛生福利部臺北醫院醫療費用收據、耀德中醫診
    所收據、計程車乘車證明、計程車運價證明、藥局收據及統
    一發票等件為證，是原告執此主張，即屬有據，應予准許。
(二)看護費60,000元部分：按親屬間之看護，縱因出於親情而未
    支付該費用，然其所付出之勞力，顯非不能以金錢為評價，
    此種基於身分關係之恩惠，自不能加惠於加害人，而應比照
    一般看護情形，認被害人受有相當於看護費之損害，命加害
    人賠償，始符民法第193條第1項所定「增加生活上需要」之
    意旨。查原告因本件事故受傷，於109年7月6日至急診就診
    ，109年7月8日入院，109年7月11日出院，傷後一個月需有
    專人照護乙節，此有衛生福利部臺北醫院診斷證明書在卷可
    稽，足認原告於上開受傷後1個月期間應有僱請專人照護之
    必要，是原告主張每日看護費用2,000元之標準，請求被告
    賠償於上開期間所受看護費用之損害，於法尚無不合。是以
    ，原告因系爭事故受傷致受有看護費用之損害應計為60,000
    元（計算式：2,000元×30日＝60,000元），原告此部分之主
    張，亦屬有據，併予准許。
(三)工作損失71,400元部分：原告主張其因本件事故受有右側腕
    部舟狀骨骨折之傷害，接受開放性復位併內固定手術，需休
    養3個月即有3個月無法工作，並依109年度最低基本薪資23,
    800元為計算標準，原告因此受有71,400元（計算式：23,80
    0元×3月＝71,400元）工作損失等情，業據其提出衛生福利部
    臺北醫院診斷證明書為證，因認原告請求被告賠償工作損失
    71,400元，應屬正當。　
(四)精神慰撫金42,746元部分：按慰藉金係以精神上所受無形之
    痛苦為準，非如財產損失之有價額可以計算，究竟如何始認
    為相當，自應審酌被害人及加害人之地位、家況、並被害人
    所受痛苦之程度暨其他一切情事，定其數額（最高法院48年
    度台上字第798號判例意旨參照）。查原告因被告之過失傷
    害行為，致受有右側腕部舟狀骨骨折之傷害，原告精神上自
    受有相當之痛苦。爰審酌原告大學畢業，目前於記帳士事務
    所工作，月薪約5萬元，110年度給付總額782,012元，名下
    土地1筆及投資7筆，109年度至110年度財產總額1,957,380
    元；被告高職畢業，目前無業，110年度給付總額307,746元
    ，名下汽車1筆，此業據原告陳明在卷，並有本院依職權調
    閱兩造最近一年度稅務電子閘門財產所得調件明細表及臺灣
    新北地方法院檢察署檢察官110年度偵字第13418號偵查卷所
    檢附之新北市政府警察局新莊分局刑事案件報告書可按，以
    及被告實際加害情形和原告精神上受損害程度等一切情狀，
    認原告請求精神慰撫金42,746元，核無不當，應予准許。
(五)綜上所述，原告因被告侵權行為所受之損害，計為205,641
    元（計算式：19,525元＋11,970元＋60,000元＋71,400元＋42,7
    46元＝205,641元）。又原告已領取強制責任險55,641元，有
    其提出之存摺所附新光產物保險公司匯款紀錄存卷可按，原
    告並表示願自上開所受損害金額內扣除，經記明筆錄在卷（
    見本院111年6月27日言詞辯論筆錄第1頁），是原告主張被
    告應給付150,000元（計算式：205,641－55,641元＝150,000
    元），自屬有據。
五、從而，原告依侵權行為之法律關係，請求被告應給付原告15
    0,000元，及自起訴狀繕本送達翌日即111年5月5日起至清償
    日止，按年息百分之5計算之利息，為有理由，應予准許。
六、本件係適用簡易程序所為被告敗訴之判決，應依職權宣告假
    執行。
七、結論：原告之訴為有理由，依民事訴訟法第436條第2項、第
    385條第1項前段、第78條及第389條1項第3款，判決如主文
    。
中　　華　　民　　國　　111 　年　　6 　　月　　29　　日
                      臺灣新北地方法院三重簡易庭
                          法      官  彭松江
以上正本係照原本作成。
如不服本判決，應於送達後20日內，向本院提出上訴狀並表明上
訴理由，如於本判決宣示後送達前提起上訴者，應於判決送達後
20日內補提上訴理由書（須附繕本）。
中　　華　　民　　國　　111 　年　　6 　　月　　29　　日
                          書  記  官  許雁婷